【裁判字號】    99,司財管,158
【裁判日期】    990906
【裁判案由】    指定遺產管理人
【裁判全文】
臺灣高雄地方法院民事裁定           99年度司財管字第158號
聲  請  人  高雄縣政府地方稅務局
法定代理人  乙○○
上聲請人聲請對被繼承人甲○○指定遺產管理人事件，本院裁定
如下：
    主  文
選任蘇志成律師為被繼承人甲○○（男，民國○○○年○月○○
日生，身分證統一編號：Ｚ000000000號）之遺產管理
人。
程序費用新臺幣壹仟元由被繼承人甲○○之遺產負擔。
    理  由
一、按「繼承開始時，繼承人之有無不明者，由親屬會議於1 個
    月內選定遺產管理人，並將繼承開始及選定遺產管理人之事
    由，向法院報明。」、「無親屬會議或親屬會議未於前條所
    定期限內選定遺產管理人者，利害關係人或檢察官，得聲請
    法院選任遺產管理人，並由法院依前項規定為公示催告。」
    民法第1177條、第1178條第2 項分別定有明文。
二、聲請意旨略以：緣被繼承人甲○○於民國97年8 月28日死亡
    ，生前設籍於高雄縣林園鄉○○路46號，惟其各順位繼承人
    均已死亡，為處理相關稅捐事宜，爰依非訟事件法第154 條
    第1 項規定狀請本院指定被繼承人之遺產管理人等語。
三、經查：
（一）聲請人主張前揭事實，業據其提出高雄縣政府地方稅務局
      欠稅總歸戶查詢情形表、戶政連線戶籍資料、高雄縣林園
      鄉戶政事務所99年5 月6 日林鄉戶字第0990001491號函、
      戶籍謄本、財政部財稅資料中心家庭成員（三親等）資料
      查詢清單、本院99年4 月26日雄院高99團字第1522號函、
      財政部臺灣省南區國稅局高雄縣分局99年5 月25日南區國
      稅高縣一字第0990030520號函、全國財產稅總歸戶財產查
      詢清單、高雄縣政府地方稅務局95年度、96年度、97年度
      、98年度綜合所得稅各類所得資料清單等件為證，堪信為
      真實。
（二）聲請人既對被繼承人甲○○有債權存在，為其債權人，自
      應屬利害關係人無訛。復被繼承人甲○○有繼承人有無不
      明之情形，參以其親屬會議並未於死亡發生之日起1 個月
      內為其選定遺產管理人並呈報本院，揆諸首揭規定，聲請
      人以利害關係人之地位，向本院聲請選任被繼承人甲○○
      之遺產管理人，自屬有據。
（三）本院審酌：擔任遺產管理人，主要係彙整被繼承人之財產
      ，踐行被繼承人債權、債務之確認，將債權、債務作適法
      合理之分配，並於有繼承人承認繼承時或遺產分配後尚有
      剩餘時，將遺產移交繼承人或國庫，且須熟悉相關法律程
      式及具備耐心及熱心進行遺產處分之相關程式，實非一般
      民眾可勝任，經本院自高雄律師公會願意擔任法院遺產管
      理人名單中徵詢後，蘇志成律師願意以其專業知識管理及
      處理被繼承人甲○○後續之遺產問題，並有電話紀錄1 紙
      附卷可憑，爰選任蘇志成律師為本件被繼承人甲○○之遺
      產管理人。
四、依非訟事件法第157 條、第24條第1 項，裁定如主文。
五、如對本裁定抗告，須於裁定送達後10日之不變期間內，向本
    院提出抗告狀，並繳納抗告費新臺幣1,000 元。
中    華    民    國    99    年    9     月    6     日
                  家事法庭  司法事務官  宋佳蓁

司法院資訊處製作；財團法人民間司法改革基金會備份。
